臺灣高等法院刑事裁定
110年度聲字第4554號
聲  請  人  林正國  年籍資料詳卷
被      告  曾志宏


上列聲請人因被告犯竊盜案件（110年度上易字第1717號），聲
請發還扣押物，本院裁定如下：
    主  文
本院110年度上易字第1717號竊盜案件扣案之現金新臺幣肆萬貳
仟玖佰貳拾元（臺灣桃園地方檢察署110年度偵字第13712號卷第
69頁扣押物品目錄表），准予發還林正國。
    理  由
一、聲請意旨略以：被告曾志宏（下稱被告）因竊盜案件遭逮捕
    歸案時，尚有扣得新臺幣（下同）42920元，此乃聲請人即
    告訴人林正國（下稱聲請人）所有，現因疫情困苦，爰依法
    請求發還等語。
二、按扣押物若無留存之必要者，不待案件終結，應以法院之裁
    定或檢察官命令發還之；其係贓物而無第三人主張權利者，
    應發還被害人，刑事訴訟法第142條第1項規定定有明文。而
    本案被告竊取聲請人財物之竊盜案件（110年度上易字第171
    7號），既然繫屬於本院，本院自得依前述規定裁定之，先
    予敘明。
三、查被告於民國110年4月4日2時55分許，在桃園市○○區○○路00
    0號婕娃淘寶樂園第2代選物販賣機店內竊取聲請人所有之90
    940元及數幣機1台得手，旋即離去；嗣聲請人報警處理，經
    員警調閱相關監視器後，於同年4月5日22時許持臺灣桃園地
    方檢察署檢察官簽發之拘票至被告住處將被告拘提到案，並
    依法執行搜索，當場除扣得相關犯案工具外，尚扣得現金42
    920元一節，業經被告於警詢及本院準備程序時陳述在案（
    見偵卷第21至26頁；本院卷第91至96頁），並有桃園市政府
    警察局桃園分局搜索扣押筆錄、扣押物品目錄表及現場照片
    、監視器錄影畫面擷取照片及扣押物品照片等存卷可查（見
    偵卷第63至69、73至100頁）。而前揭扣案現金係被告於前
    開店內竊得之款項中一部之情，亦經被告於原審及本院準備
    程序中自承在卷（見原審卷第59至61頁；本院卷第96頁）；
    準此，上開扣得之現金42920元，既然屬聲請人所有，性質
    上應仍屬取自聲請人之犯罪所得，而堪認係贓物，且聲請人
    為此部分之被害人，查無第三人得主張權利，並斟酌本案發
    展及事證調查進度，被告所犯竊盜罪事證已臻明確，故無留
    存扣案現金42920元之必要。揆諸前述規定，聲請人請求發
    還，為有理由，應予准許。
四、據上論斷，依刑事訴訟法第220條、第142條第1項，裁定如
    主文。
中　　華　　民　　國　　110 　年　　12　　月　　15　　日
                  刑事第十五庭  審判長法　官  陳芃宇
                                      法　官  陳勇松
                                      法　官  陳俞伶
以上正本證明與原本無異。
如不服本裁定，應於收受送達後五日內向本院提出抗告狀。
                                      書記官  朱家麒
中　　華　　民　　國　　110 　年　　12　　月　　16　　日